【裁判字號】    91,易,1242
【裁判日期】    920318
【裁判案由】    傷害
【裁判全文】
台灣彰化地方法院刑事判決                        九十一年度易字第一二四二號
    公  訴  人  臺灣彰化地方法院檢察署檢察官
    被      告  甲○○
                己○○
                丁○○
                庚○○
右列被告因傷害案件，經檢察官提起公訴（九十年度偵字第一三二號），本院判決如
左：
        主  文
甲○○、己○○共同傷害人之身體，各處有期徒刑貳月，如易科罰金，均以參佰元折
算壹日；扣案之電擊棒壹支沒收。
丁○○無罪；其他被訴傷害乙○○部分公訴不受理。
庚○○無罪。
        事  實
一、甲○○因不滿庚○○在其妻丙○○任職之嘉鑫壓鑄工業有限公司（下稱嘉鑫公司
    ）散佈謠言，竟於民國八十九年八月十九日十二時許，夥同己○○、丁○○，共
    乘一部紅色自小客車，至設在彰化縣埔心鄉○○路○段一一四號嘉鑫公司，先由
    甲○○進入與庚○○理論，二人繼而發生互毆，而於車上之己○○、黃嘉彬見狀
    ，即分持原放置於甲○○自小客車上屬甲○○所有之球棒及電擊棒各一支進入嘉
    鑫公司，己○○與丁○○二人除先行毆打乙○○成傷外（此部分已撤回告訴，詳
    後述），己○○並承前之傷害犯意，與甲○○基於傷害之犯意聯絡，由己○○持
    電擊棒，甲○○徒手，再共同毆打庚○○，使其受有左顳部血腫、右顏面部擦挫
    傷、右上臂兩處擦傷、右前臂擦挫傷、左腋下擦挫傷，左前臂兩處擦挫傷，右大
    腳趾擦挫傷之傷害，嗣因嘉鑫公司人員報警，雙方始行散去。迨於同日二十二時
    三十分許，甲○○經警方通知到案說明，於訊問中並提出前揭球棒與電擊棒各一
    支。
二、案經庚○○訴由彰化縣警察局溪湖分局報請台灣彰化地方法院檢察署檢察官偵查
    起訴。
        理  由
壹、有罪部分：
一、訊據被告甲○○、己○○，被告甲○○固坦承曾與被告庚○○起衝突，並曾出手
    毆打被告庚○○，惟稱對現場情形已不復記憶，辯稱：當天伊係要找庚○○理論
    ，二人起衝突後，其妻丙○○要將二人拉開，卻被庚○○踢了一腳，之後伊與庚○○打起來，己○○、丁○○進來勸架，伊從丙○○車上取出球棒及電擊棒，將
    球棒交給己○○，伊有打到他們，但現場很亂，伊記得不是很清楚云云，另被告
    己○○先則坦承曾以甲○○給伊之球棒打人，但不清楚打中何人，嗣則稱曾以球
    棒毆打庚○○，繼則否認之，僅承認出手毆打乙○○云云。經查：（一）同案受
    傷之乙○○，於偵查中曾陳稱其曾聽聞被告甲○○之妻丙○○與老闆有染，丙○○拿公司產品回去加工，工資比別人還高等語；另證人即被告庚○○於嘉鑫公司
    之同事戊○○，於偵查中曾證稱其雖未曾聽聞丙○○與老庭有染之傳言，但加工
    工資部分與乙○○所述相同，而丙○○與庚○○有衝突，老闆有對他們協調過，
    伊認為有可能種下衝突之原因等語（見偵查卷第十九頁），是被告甲○○於八十
    九年八月十九日中午，確係因其妻於嘉鑫公司之傳言，邀同被告己○○與丁○○
    共同前往嘉鑫公司找庚○○理論。（二）次查，被告甲○○於事發當日之警訊中
    業已供承，八十九年八月十九日中午十二時許，其與庚○○發生口角衝突後，雙
    方即扭打在一起，嗣己○○自其開來之自小客車上取得電擊棒，與伊共同毆打庚○○，伊打傷庚○○頭部、背部，及用腳踢腹部，己○○持電擊棒攻擊庚○○身
    體及脖子等處等語，核與其妻丙○○於警訊中陳稱被告甲○○與己○○、丁○○
    分持電擊棒、球棒共乘一部自小客車到達嘉鑫公司等語相符，按以被告甲○○警
    訊之時間，乃事發當日，對發生過程應最清晰，是其當日所述，自最貼近真實，
    且從被告庚○○於警訊中指陳當時其被被告甲○○等人徒手毆打，並被圍在電梯
    角落毆打及電擊等語，換言之，毆打庚○○之工具，除徒手外，僅有電擊棒，另
    據證人戊○○於偵查中證稱，伊確認庚○○與甲○○先互毆，之後己○○、丁○○進來手上就拿球棒及電擊棒等語（見偵查卷第四十四頁背面），堪認被告甲○○於警訊中所述，應與事實相符，庚○○乃遭被告甲○○與己○○以徒手或電擊
  棒所毆傷；至被告甲○○、己○○、丁○○及告訴人丙○○事後另稱前揭電擊棒
    或球棒，乃臨時自丙○○車中取出云云，顯為事後卸責之詞，不足採信，該等球
    棒及電擊棒，應係被告甲○○等為找庚○○理論，於出發前即預先藏放於所乘坐
    之自小客車，被告己○○應知該等電擊棒及球棒之用意，其與被告甲○○有傷害
    之犯意聯絡甚明。此外，復有驗傷診斷書乙紙附卷可稽，被告甲○○、己○○傷
    害之犯行明確，應依法論科。
二、核被告甲○○、己○○所為，係犯刑法第二百七十七條第一項之傷害罪。被告甲○○與己○○間，有犯意之聯絡與行為之分擔，均為共同正犯。爰審酌被告之品
    行、犯罪之動機、目的、手段、所生之危害、被害人所受之傷害程度及渠等犯罪
    後之態度等一切情狀，各量處如主文所示之刑，並均諭知易科罰金之折算標準。
    扣案之電擊棒一支，為被告甲○○所有且供本件傷害之用，業據其供明在卷，依
    法併予宣告沒收。至另扣案之球棒，則與前開傷害犯行無關，非供本件傷害所用
    ，自毋庸併為沒收，附此敘明。
三、公訴意旨另謂被告己○○另與丁○○（另為不受理之諭知），分以電擊棒及球棒
    共同毆打乙○○成傷（後枕部裂傷四乘以零點五公分，右脖擦挫傷三乘以二公分
    ）部分，業據告訴人乙○○於本院審理中撤回告訴，惟因公訴人認被告己○○此
    部分所涉之傷害犯行，與前開論罪科刑部分具連續犯之裁判上一罪關係，爰不另
    為不受理之諭知，併此說明。
貳、無罪部分：
一、公訴意旨略以：（一）被告丁○○於八十九年八月十九日十二時許，夥同被告甲○○、己○○，共同進入嘉鑫公司毆打庚○○，致其受有左顳部血腫、右顏面部
    擦挫傷、右上臂兩處擦傷、右前臂擦挫傷、左腋下擦挫傷，左前臂兩處擦挫傷，
    右大腳趾擦挫傷之傷害。（二）被告庚○○與被告甲○○於互毆時，基於普通傷
    害之犯意，以腳踢傷出面勸阻之丙○○成傷（右大腿十三乘以七公分瘀傷，左小
    腿八乘以六公分級一乘以一公分瘀傷）。而認二人均涉有傷害犯嫌云云。
二、按犯罪事實應依證據認定之，無證據不得推定其犯罪事實；不能證明被告犯罪，
    應諭知無罪之判決；刑事訴訴法第一百五十四條、第三百零一條第一項各定有明
    文。又告訴人之告訴，係以使被告受刑事訴追為目的，是其陳述是否與事實相符
    ，仍應調查其他證據以資審認，最高法院五十二年台上字第一三００號著有判例
    可資參照。
三、（一）訊據被告丁○○，否口否認有何傷害庚○○之犯行，辯稱：伊僅於被告甲○○與庚○○互毆時將二人拉開，其未持任何物品打傷庚○○等語。查被告丁○○自警訊中迄本院審理時，始終否認曾出手毆打庚○○，而據被告甲○○於事發
    當日之警訊中之供承，八十九年八月十九日中午十二時許，其與庚○○發生口角
    衝突後，雙方即扭打在一起，嗣己○○自其開來之自小客車上取得電擊棒，與伊
    共同毆打庚○○，伊打傷庚○○頭部、背部，及用腳踢腹部，己○○持電擊棒攻
    擊庚○○身體及脖子等處，坦言毆傷庚○○者，僅被告甲○○與己○○二人。次
    查，從告訴人丙○○之所陳、證人戊○○之證詞（前述壹、有罪部分一）及乙○○於警偵訊中之指述，被告丁○○固曾持被告甲○○事先準備之球棒，並與被告
    己○○共同毆傷乙○○，然從前揭告訴人或證人之陳述中，並未敘及於衝突過程
    中被告丁○○另曾出手毆打庚○○，嗣本院於調查中再請乙○○、戊○○描述發
    生經過，乙○○稱其看到甲○○與庚○○在扭打，丙○○與戊○○在旁想要拉開
    ，後來己○○、丁○○拿電擊棒與球棒過來，並從伊後面襲擊，伊被打後，即向
    一旁閃躲，看不清楚誰在追伊等語（見本院九十一年十二月二十四日訊問筆錄）
    ，另戊○○稱當時甲○○找庚○○理論，說不到幾句，二人就打起來，伊與乙○○勸架，勸架時與乙○○曾與他們發生推擠碰撞，己○○、丁○○即進來與乙○○打起來，經過十幾二十分鐘雙方就散了等語（見本院九十二年二月二十日訊問
    筆錄），均未言及被告丁○○有何參與毆傷庚○○之行為。是綜觀全卷，並無證
    據證明被告丁○○曾出手毆打庚○○，本件僅有庚○○之指訴，而以當時現場之
    混亂情狀，庚○○於閃躲中，能否看清係何人出手，亦非無疑問，則其指稱被告
    丁○○與被告甲○○、己○○共同毆打伊成傷乙節，即難遽以憑採。（二）訊據
    被告庚○○，否認有何傷害丙○○之犯行，辯稱：伊並未踢丙○○等語。查告訴
    人丙○○指稱遭被告庚○○踢傷乙情，固據其提出秀傳紀念醫院驗傷診斷書為證
    ，然該紙驗傷診斷書僅足證明其有受傷之事實，尚不足以證實該等傷勢即係被告
    庚○○所為，況據當時在場勸架之乙○○及證人戊○○於偵查中或本院調查時之
    證述，均稱以當時現場很亂，並未看見被告庚○○曾出腳踢傷告訴人等語，雖同
    案被告甲○○於本院審理中曾稱被告庚○○與其互毆時曾踢其妻丙○○云云，惟
    觀諸甲○○於警訊時之供詞，就此並未指明，且於得悉被告庚○○對其提起傷害
    告訴後，於偵查中始稱被告庚○○於衝突中曾傷害其妻丙○○云云，復以現場之
    混亂，二方人馬相互追打之情狀下，甲○○能否全然清晰現場發生之情事，亦有
    詳加斟酌之餘地；再告訴人一再指稱被告庚○○踢傷其左小腿，然據告訴人提出
    之驗傷診斷書，告訴人所受之傷勢，除左小腿受有八乘以六公分及一乘以一公分
    之瘀傷外，右大腿亦受有十三乘以七公分瘀傷，而本院經向秀傳紀念醫院調取告
    訴人之病例紀錄，前揭傷勢，均係於八十九年八月二十日同時門診驗傷，按被告
    庚○○若果曾踢告訴人之左小腿，何以其右大腿亦同時受有瘀傷，且範圍更廣，
    徵之前述，告訴人是在被告庚○○與甲○○扭打中上前勸架，則其傷勢是否係於
    勸架過程中不甚碰撞所致，實非無可能；是由上述，告訴人阮妤停告訴被告庚○○傷害乙節，除其指訴外，別無相關證據足資證明，亦難遽以憑信。此外，復查
    無其他積極證明足以證明被告丁○○、庚○○有何公訴人所指之傷害犯行，不能
    證明渠等犯罪，自應為無罪之諭知。
參、不受理部分：
一、按告訴乃論之罪，告訴人於第一審辯論終結前得撤回其告訴，又告訴經撤回者，
  應諭知不受理之判決，刑事訴訟法第二百三十八條第一項、第三百零三條第三款
    定有明文。
二、查本件告訴人乙○○告訴被告丁○○傷害乙節，起訴書認係觸犯刑法第二百七十
    七條第一項之傷害罪，依同法第二百八十七條前段之規定，須告訴乃論。茲據告
    訴人乙○○於本院審理中撤回其告訴，而被告丁○○另被訴傷害庚○○部分經業
    本院認定無罪如前，二者間即不具裁判上一罪關係，則此部分依照首開說明，自
    應為諭知不受理之判決。
據上論斷，應依刑事訴訟法第二百九十九條第一項前段、第三百零一條第一項、第三
百零三條第三款，刑法第二十八條、第二百七十七條第一項、第四十一條第一項前段
、第三十八條第一項第二款，罰金罰鍰提高標準條例第一條前段、第二條，判決如主
文。
本案經檢察官田德煙到庭執行職務
中      華      民      國      九十二    年      三    月    十八      日
                                臺灣彰化地方法院刑事第二庭
                                    法      官  王  義  閔
右正本證明與原本無異。
如不服本判決，應於判決送達後十日內，向本院提出上訴狀（須附繕本）。
告訴人或被害人對於判決如有不服具備理由請求檢察官上訴者，其上訴期間之計算係
以檢察官收受判決正本之日期為準。
                                    法院書記官  詹  國  立
中      華      民      國      九十二    年      三    月    二十      日
刑法第二百七十七條
傷害人之身體或健康者，處三年以下有期徒刑，拘役或一千元以下罰金。
犯前項之罪，因而致人於死者，處無期徒刑或七年以上有期徒刑，致重傷者，處三年
以上，十年以下有期徒刑。


司法院資訊處製作；財團法人民間司法改革基金會備份。
